臺灣高雄地方法院民事裁定
110年度消債聲免字第55號
聲　請　人　林文山　000000000000000000000000000000000000
00000000000000000000000000000000000000000000000000
　　　　　　　　　　000000000000000000000000
　　　　　　　　　　00000000000000000000000000000000000
相　對　人　
即債權人　　臺灣土地銀行股份有限公司
　　　　　　　　　　000000000000000000000000000000000000
法定代理人　何英明　00000000
代　理　人　陳建豊　000000000000000000000000000000000000
相　對　人　
即債權人　　中國信託商業銀行股份有限公司
　　　　　　　　　　000000000000000000000000000000000000
0000000000000000000000000000000000000000000000000000000
法定代理人　利明献　00000000
　　　　　　　　　　000000000000000000000000
　　　　　　　　　　00000000000000000000000000000000000
相　對　人　
即債權人　　台新國際商業銀行股份有限公司
　　　　　　　　　　00000000000000000000000000000000000
0000000000000000000000000000000000000000000000000000000
法定代理人　尚瑞強　00000000
　　　　　　　　　　000000000000000000000000
　　　　　　　　　　000000000000000000000000000000000000
相　對　人　
即債權人　　華南商業銀行股份有限公司
　　　　　　　　　　00000000000000000000000000000000000
法定代理人　張振芳　00000000
代　理　人　郭勁良　000000000000000000000000000000000000
相　對　人　
即債權人　　元大商業銀行股份有限公司
　　　　　　　　　　000000000000000000000000000000000000
00000000000000000000000000000000000000000000000000000000
法定代理人　翁健　　00000000000000000000000000000000000
代　理　人　黃勝豐　00000000
相　對　人　
即債權人　　安泰商業銀行股份有限公司
　　　　　　　　　　000000000000000000000000000000000000
0000000000000000000000000000000000000000000000000000000
法定代理人　丁予康　00000000
　　　　　　　　　　000000000000000000000000
　　　　　　　　　　000000000000000000000000000000000000
相　對　人　
即債權人　　滙誠第一資產管理股份有限公司
　　　　　　　　　　000000000000000000000000000000000000
法定代理人　莊仲沼　00000000
　　　　　　　　　　000000000000000000000000
　　　　　　　　　　00000000
相　對　人　
即債權人　　萬榮行銷股份有限公司
　　　　　　　　　　00000000000000000000000000000000000
法定代理人　呂豫文　00000000
　　　　　　　　　　000000000000000000000000
　　　　　　　　　　00000000000000000000000000000000000
相　對　人　
即債權人　　馨琳揚企管顧問有限公司
　　　　　　　　　　00000000000000000000000000000000000
0000000000000000000000000000000000000000000000000000000
法定代理人　唐明良　00000000
代　理　人　陳怡穎　00000000
相　對　人　
即債權人　　高雄銀行股份有限公司
　　　　　　　　　　00000000000000000000000000000000000
法定代理人　董瑞斌　00000000
代　理　人　蔣宜珊　00000000000000000000000000000000000
相　對　人　
即債權人　　臺灣銀行股份有限公司
　　　　　　　　　　00000000000000000000000000000000000
法定代理人　許志文　00000000
代　理　人　許豊鑫　00000000000000000000000000000000000
上列聲請人因消費者債務清理事件聲請免責，本院裁定如下：
    主  文
聲請人林文山應予免責。
    理  由
一、聲請意旨略以：聲請人前於民國109年7月24日向本院聲請清
    算，經本院以109年度消債清字第209號裁定自109年11月3日
    下午4時起開始清算程序，普通債權人於清算程序中未受分
    配，本院於110年5月18日以110年度消債職聲免字第47號裁
    定不免責確定；其後聲請人依本院109年度司執消債清字第1
    87號債權表所列權權比率還款（如附表所示），還款金額合
    計新臺幣（下同）150,930元，爰依消費者債務清理條例（
    下稱消債條例）第133條、第141條之規定，聲請免責等語。
二、按債務人因消債條例第133條之情形，受不免責之裁定確定
    後，繼續清償達該條規定之數額，且各普通債權人受償額均
    達其應受分配額時，得聲請法院裁定免責。
三、本院之判斷
  (一)查聲請人前於109年7月24日向本院聲請清算，經本院以10
      9年度消債清字第209號裁定自109年11月3日下午4時起開
      始清算程序，復經本院以109年度司執消債清字第187號裁
      定清算程序終結確定，普通債權人未受分配，而經本院於
      110年5月18日以110年度消債職聲免字第47號裁定不免責
      確定等情，經本院依職權調取前開案卷核閱屬實，此部分
      事實，應堪以認定。
  (二)本院前開裁定（110年度消債職聲免字第47號）認聲請人
      構成消債條例第133條事由而裁定不免責，並指明聲請人
      於聲請清算前2年間可處分所得總額扣除最低生活費用總
      額後之餘額為150,744元，普通債權人於清算程序中未受
      分配等情，有前開裁定、債權表在卷可參。又本院裁定不
      免責後，聲請人還款數額，亦有郵政跨行匯款申請書影本
      、陳報狀附卷可參。基上，本院依前開證據資料，核算各
      債權人受償債權數額如附表所示，堪認聲請人清償之數額
      已達消債條例第141條第1項所定數額，自應予以免責。
　(三)至債權人主張聲請人尚有工作及清償能力，應不予免責等
      語，惟依消債條例第141之規定，聲請人既已還款超過消
      債條例第133條所定所得餘額，則依該規定，自應予以免
      責，是以債權人之主張，尚難採認。
四、據上論結，聲請人之聲請為有理由，依消債條例第133條、
    第141條第1項，爰裁定如主文。
中　　華　　民　　國　　110 　年　　10 　　月　　15 　日
              　　民事庭　　法　官　賴寶合
上為正本係照原本作成
如不服本裁定，應於裁定送達後10日內，以書狀向本院提出抗告
，並繳納抗告費新臺幣1千元
中　　華　　民　　國　　110 　年　　10 　　月　　15 　日
  　                        書記官　胡美儀